【裁判字號】    89,易,2709
【裁判日期】    900301
【裁判案由】    賭博
【裁判全文】
臺灣臺南地方法院刑事判決                        八十九年度易字第二七九號
    公  訴  人  臺灣台南地方法院檢察署檢察官
    被      告  乙○○
    選任辯護人  林金宗
                蔡清河
右列被告因賭博案件，經檢察官提起公訴 (八十九年度偵字第七七八三號 )，本院判
決如左：
    主  文
乙○○連續意圖營利，聚眾賭博，處有期徒刑陸月，併科罰金參萬元，有期徒刑如易
科罰金，罰金如易服勞役，均以參佰元折算壹日。
扣案如附表所示之物均沒收。
    事  實
一、乙○○基於意圖營利之概括犯意，連續自民國八十七年間起至八十八年四月間止
    ，提供其位於台南市○○區○○路二六二巷十七弄一號住宅為公眾得出入之簽賭
    場所，經營俗稱香港六合彩之賭博，聚集不特定之多數人簽選號碼賭博財物，其
    賭法計有俗稱之「港三星」、「台號二字」等方式，賭客每簽選乙組號碼，須繳
    新台幣（下同）一百元不等之簽賭金，簽賭後核對香港政府發行於每週二、四開
    獎之六合彩中獎號碼，或取上開中獎號碼頭、尾組合而成之號碼，如賭客簽中，
    可按其簽賭種類贏得倍數不等之彩金，如未簽中，則簽賭賭資悉歸乙○○所有。
    嗣於八十九年六月九日為警在上址持檢察官簽發之搜索票搜索並如附表所示之查
    獲六合彩簽單、帳冊、錄音機、錄音帶、傳真機、計算機等經營六合彩賭博之物
    。
二、案經台南市警察局第三分局報請台灣台南地方法院檢察署檢察官偵查起訴。
    理  由
一、訊據被告乙○○矢口認有前揭犯行，並辯稱扣案之簽單及帳冊係其於八十六年間
    簽賭六合彩所遺留之文件，傳真機、錄音機、錄音帶、計算機等物是其以前經商
    所用之物品云云。
二、經查被告確實經營六合彩賭博，並以電話供賭客簽賭，業經本院當庭勘驗扣案錄
    音帶內容為賭客以電話向被告簽賭牌支之錄音，被告就錄音帶內容確係其接聽電
    話一節並不否認，此外復有勘驗筆錄及錄音帶譯文在卷可稽。另查一般簽賭六合
    彩之情形，賭客通常僅保留簽單，俾將來簽中號碼得據以領取賭金，而六合彩組
    頭為應付大量賭客簽賭，方需使用錄音機、錄音帶、傳真機等物品，以記錄賭客
    內容或賭客之傳真簽單，本件自被告住處查扣如附表所示之傳真機、錄音機、錄
    音帶等物品，亦足證被告確實經營六合彩賭博，被告辯稱其僅於八十六年間簽賭
    六合彩云云，並不可採。又查六合彩組頭並無何理由非必每期六合彩開獎均經營
    供人簽賭，故被告辯稱其出國，無從供人簽賭，要難為其有利之認定。又被告經
    查獲時另同時扣得賭客簽賭之錄音內容及傳真，足證扣案之傳真機確為供經營六
    合彩賭博之用，故被告辯稱扣案之傳真機為其經營安全帽生意所用，實為卸責之
    詞。復查子女將父母名字或綽號寫錯，已非常情，又連續寫錯五次，更屬匪疑所
    思，遑論直書父母綽號，經查扣案帳冊上總計出算五次「柱」之名稱，故扣案帳
    冊上所書之「柱」等記載可能係另名賭客或其他涵意，被告辯稱該「柱」係指其
    父甲○○綽號「桂仔」，而其父不可能向其簽賭云云，委無可採。再查扣案傳真
    紙張，固有倍數表，惟其中一張有「全部１、２二連線（─）、（─）
    ６０００」等記載，實為簽賭之號碼及金額，故被告辯稱扣案傳真紙為倍數表，
    不足為被告經營六合彩之證明，純為卸責之詞, 縱上所述，被告所辯應不可採。
    此外復有扣案如附表所示之傳真機、錄音機、計算機、傳真簽單、倍數表、帳冊
    等，本件事證已甚明確，被告犯行洵堪認定。
二、查被告意圖營利，提供上開場所，聚眾賭博，且身兼決定勝負於偶然變數之賭徒
    身分，與其他簽賭者同在公眾得出入之場所對賭，核其所為，係犯刑法第二百六
    十六條第一項前段之普通賭博罪、第二百六十八條之意圖營利供給賭博場所罪及
    同條之意圖營利聚眾賭博罪。被告於各該期香港政府六合彩開獎前之多次供給賭
    博場所，聚眾賭博，或與賭徒對賭，均係基於一個賭博犯意之決定，達成其同一
    犯罪之各個舉動，應屬法律概念之一接續行為。被告先後經營多期，時間緊接，
    犯罪構成要件相同，顯均係基於概括之犯意反覆為之，應依連續犯之規定論以一
    罪，並依法加重其刑。其一行為而觸犯上述三罪名，應依想像競合犯之例，從情
    節較重之意圖營利聚眾賭博罪處斷。爰審酌被告經營六合彩賭博敗壞社會善良風
    俗，暨其犯罪之動機、目的、手段、所得之利益及犯罪後之態度等一切情狀，量
    處如主文所示之刑，並諭知有期徒刑易科罰金及罰金易服勞役之折算標準，以資
    懲儆。扣案如附表所示之物均為被告所有供犯罪所用之物，應依刑法第三十八條
    第一項第二款之規定宣告沒收。
據上論斷，應依刑事訴訟法第二百九十九條第一項前段，刑法五十六條、第二百六十
八條、第二百六十六條第一項前段、第五十五條、第四十一條第一項前段、第四十二
條第二項、第三十八條第一項第二款，罰金罰鍰提高標準條例第一條前段、第二條，
判決如主文。
中    華    民    國      九十        年      三      月        一      日
      臺灣臺南地方法院刑事第四庭
                                      法  官      鄧  希  賢
右正本證明與原本無異。
如不服本判決，應於判決送達後十日內向本院提出上訴狀( 應附繕本 )。
                                      書記官      陳  美  蓉
中    華    民    國      九十        年      三      月        一      日
 附       表
┌────┬────────┬───────┐
│編  號  │種   類         │  數    量    │
├────┼────────┼───────┤
│一      │傳真機          │壹台          │
├────┼────────┼───────┤
│二      │錄音機          │壹台          │
├────┼────────┼───────┤
│三      │計算機          │壹台          │
├────┼────────┼───────┤
│四      │傳真簽單及倍數表│柒張          │
├────┼────────┼───────┤
│五      │帳單            │陸張          │
└────┴────────┴───────┘
 附錄條文：
刑法第二百六十八條
意圖營利，供給賭博場所或聚眾賭博者，處三年以下有期徒刑，得併科三千元以下罰
金。
刑法第二百六十六條第一項前段
在公共場所或公眾得出入之場所賭博財物者，處一千元以下罰金，但以供人暫時娛樂
之物為賭博者，不在此限。


司法院資訊處製作；財團法人民間司法改革基金會備份。
